【裁判字號】    89,中簡上,360
【裁判日期】    900718
【裁判案由】    竊盜
【裁判全文】
台灣台中地方法院刑事判決                      八十九年度中簡上字第三六號
    上  訴  人  台灣台中地方法院檢察署檢察官
    被      告  乙○○
    指定辯護人  本院公設辯護人甲○○
右上訴人因被告竊盜案件，不服台灣台中地方法院台中簡易庭八十九年度中簡字第一
八二七號中華民國八十九年十一月六日第一審簡易判決 (聲請案號：台灣台中地方法
院檢察署八十九年度偵字第一五四五三號、移請併案案號：台灣台中地方法院檢察署
八十九年度偵字第一七九九○號、九十年度偵字第五三一○號)，提起上訴，本院合
議庭為第二審判決如左：
    主      文
原判決撤銷。
乙○○共同連續竊盜，處有期徒刑拾月。
    事      實
一、乙○○意圖為自己不法之所有，並基於概括之犯意，先於民國（下同）八十九年
    九月十三日淩晨四時許，在台中市○○路○段七十八條前，竊取黃三郎所有銅管
    一捲，價值約新台幣（下同）二千元，得手後欲離去時，為黃三郎報警當場查獲
    ；又於八十九年九月二十三日淩晨二時許，夥同有犯意連絡之毛錦夫在台中市○○街六十一號空地，由乙○○竊取許里定所有之廢白鐵管八支，另由毛錦夫下手
    竊取七支，共同竊取十五支，得手後，乙○○將其所竊得之廢百鐵管八支，持往
    台中市○○路永和巷十六之一號廢五金回收廠出售得款一千餘元，留供花用；嗣
    經警循線查獲；又於九十年二月二十七日在台中市○○路其友人郭以泰住處附近
    見丙○○管領使用而為震旦租賃公司所有車牌號碼ＡＦ－八一六一號中華自用小
    貨車一部，（該車係丙○○於九十年二月二十六日十四時許，在台中市○區○○
    路與大墩五街口為不詳之人所竊），得手後，於九十年二月二十七日二十二時許
    ，駕駛該贓車返回台中縣大雅鄉○○村○○路三０四號之十一住處前停放，為警
    於九十年二月二十八日一時十五分許，在前址查獲。
二、案經台中市警察局第五分局報請台灣台中地方法院檢察署檢察官聲請簡易處刑及
    台中市警察局第四分局、台中縣警察局豐原分局，報告台灣台中地方法院檢察署
    移請併案辦理。
    理  由
一、訊據被告乙○○對於前揭犯罪事實，均坦承不諱，核與被害人黃三郎、許里定、
    丙○○等人及同案被告毛錦夫等人於警訊或偵、審中指述情節相符，並有贓物領
    據三紙、現現圖、照門等在卷可稽，本件事證明確，被告犯行堪予認定。
二、核被告上開所為係犯刑法第三百二十條第一項之竊盜罪，其中八十九年九月二十
    三日淩晨二時許，共同竊取許里定所有之廢白鐵管十五支部分與毛錦夫有犯意之
    聯絡，行為之分擔，均為共同正犯，被告上開三次犯行，時間緊接，所犯罪名相
    同，顯係基於概括之犯意為之，為連續犯，爰依刑法第五十六條之規定以一罪論
    ，並加重其刑。本件被告其中八十九年九月二十三日淩晨二時許，夥同有犯意連
    絡之毛錦夫在台中市○○街六十一號空地，共同竊取許里定所有之廢白鐵管十五
    支之犯行；九十年二月二十七日在台中市○○路其友人郭以泰住處附近竊取由丙○○管領使用而為震旦租賃公司所有車牌號碼ＡＦ－八一六一號中華自用小貨車
    一部之犯行，雖非聲請簡易處刑之犯罪事實，惟因與聲請簡易處刑之犯罪事實，
    具有連續犯裁判上一罪之關係，且經檢察官上訴移送併案辦理，本院自得併予審
    究。原審以被告罪證明確，予以依法論科，固非無見，然其簡易判決就前開併案
    部分未及審酌，尚有未洽，檢察官上訴指摘原處刑判決不當，為有理由，自應由
    本院予以撤銷改判。爰審酌被告正值壯年，不知循正當職業賺取財物，及其所竊
    得財物所值、犯罪後坦承不諱態度良好等一切情狀，量處如主文所示之刑。
四、本件移送併辦意旨另以：被告又於八十九年十月十一日淩晨六時三十分許，在台
    中市北屯區○○○路○段二八三號大連便利商店前，竊取該店所有置於騎樓上之
    台灣啤酒三箱，尚未得手，即為大樓管理員丁○○發覺，乙○○為脫免逮捕，竟
    與丁○○發生扭打而當場施以強暴後逃逸，嗣經警循線查獲，並認被告此犯行係
    另犯刑法第三百二十九條之準強盜罪等情，查被告此部分犯行，固亦據證人丁○○到庭證述屬實，惟其與前開論罪科刑部分之竊盜罪，其犯罪構成要件並不相同
    ，應分論併科，（參照最高法院七十二度台上字第一二一七號判決、司法院大法
    官會議第一五二號解釋）自不能與起訴之竊盜犯罪事實並同審理，應檢還由公訴
    人另為適法之處理，併此敘明。
五、據上論斷，應依刑事訴訟法第四百五十五條之一第三項、第三百六十九條第一項
    前段、第三百六十四條、第二百九十九條第一項前段、刑法第二十八條、第五十
    六條、第三百二十條第一項，罰金罰鍰提高標準條例第一條前段，判決如主文。
中    華    民    國    九十      年      七       月       十八       日
                             臺灣臺中地方法院刑事第二庭
                                  審判長法  官  黃  文  進
                                        法  官  鍾  堯  航
                                        法  官  柯  崑  輝
右正本證明與原本無異。
本件不得上訴。
                                        書記官
中    華    民    國    九十      年      七       月       十八       日
附錄論罪科刑法條
中華民國刑法第三百二十條
 (普通竊盜罪、竊佔罪)
意圖為自己或第三人不法之所有，而竊取他人之動產者，為竊盜罪，處五
年以下有期徒刑、拘役或五百元以下罰金。
意圖為自己或第三人不法之利益，而竊佔他人之不動產者，依前項之規定
處斷。
前二項之未遂犯罰之。


司法院資訊處製作；財團法人民間司法改革基金會備份。
